Alejandro Yopasá Arenas

Dados pessoais

30 anos, Colombiano RNE V934051-4

contato

ayopasaa@gmail.com

R. Domingos Roberto Schiavo 331 Almerinda Chaves, Jundiaí, 13212-574

idiomas

Espanhol (nativo), Inglês e Português (avançado)

tecnologias analíticas

Cromatografia (HPLC/UHPLC-DAD/FLR, UPLC-MS/MS, GC-FID/EC). Espectroscopia (UV-Vis, IR, Fluorescência, Raman). Potenciometria. Polarimetria. Caracterização (TGA, MEV, BET). Espectroscopia atômica: FAAS, GFAAS, ICP-OES, ICP-MS

outras tecnologias

Dissolutores, Karl-Fisher, Viscosímetros, Kjeldahl e demais típicos de laboratorio.

Habilidades informáticas

♥ R, Python, Matlab, Empower, Office, Łate, HTML5, Linux, Minitab, QGIS.

Resumo

Possui doutorado em Ciências (2019) e mestrado em química analítica pela Universidade Estadual de Campinas (2015),graduação em Química pela Universidad Nacional de Colombia (2011). Conhecimentos na área de Química, com ênfase em química analítica e ambiental, preparo de amostras, análise fisico-química, cromatográfica e espectrofotométrica. Experiência no desenvolvimento de métodos inovadores aplicados a matrizes complexas ambientais e industriais. Experiência em validação analítica, produto acabado e matéria-prima. Conhecimento e aplicação das RDC 166, 17, 31 e 53. ISO 17025, 9001, 14001.

experiência

2019-atual **Besins Healthcare**

Jundiaí, SP

Analista de Controle de Qualidade Pleno

Desenvolvimento de metodologia analítica, validação, estudo de estabilidade, estudos de degradação em fármacos e suplementos alimentares.

2011–2013 **AQM S.A.S.**

Bogotá, Colômbia

Analista Quimico

Encarregado pelas análises de matéria-prima e produto acabado de indústrias farmacêutica, cosmética e veterinária nos laboratórios físico-químicos e de cromatografia, responsável pela supervisão de 1 a 3 técnicos. Manutenção do sistema de gestão de qualidade e atendimento de auditorias internas e externas.

educação

2015–2019 **Doutorado em Química**

Instituto de Química, UNICAMP

Área: química analítica e ambiental, desenvolvimento de métodos de preparo de amostra e de determinação por cromatografía para fármacos em solos, resíduos animais e lixiviados. Desenvolvimento de métodos quimiométricos para análise de dados espectrofotométricos. Modelagem de processos de transporte de fármacos.

2013-2015 Mestrado em Química

Instituto de Química, UNICAMP

Área: química analítica e ambiental, desenvolvimento de métodos de preparo de amostra e de determinação por espectrofotometria e ICP-MS para nanopartículas em solos e lixiviados. Desenvolvimento de métodos quimiométricos para análise de dados espectrofotométricos. Modelagem de processos de transporte de nanopartículas

2005-2011 Graduação em Química

Instituto de Química, Universidade Nacional de Colômbia

Área trabalho de cnclusão de curso: química analítica e ambiental, desenvolvimento de métodos FIA-UV-Vis para o análise de metais em água.

extracurricular

2016-2016 Universidade Johns Hopkins no Coursera

Curso de programação em R e curso "The Data Scientist's Toolbox"

Publicações

Exposure of Brazilian soil and groundwater to pollution by coccidiostats and antimicrobial agents used as growth promoters. Science of The Total Environment 2018 | journal-article. DOI: 10.1016/j.scitotenv.2018.06.338

Mobility of polivinylpyrrolidone coated silver nanoparticles in tropical soils. Chemosphere. 2018 | journal-article. DOI: 10.1016/j.chemosphere.2017.12.019

Sorption of thiabendazole in sub-tropical Brazilian soils. Environmental Science and Pollution Research. 2017 journal- article. DOI: 10.1007/s11356-017-9226-8